【裁判字號】    98,交聲,222
【裁判日期】    980305
【裁判案由】    聲明異議
【裁判全文】
臺灣臺中地方法院交通事件事裁定       98年度交聲字第222號
原處分機關  交通部公路總局臺中區監理所臺中市監理站
受 處分 人  乙○○
上列受處分人因違反道路交通管理處罰條例案件，對於交通部公
路總局臺中區監理所臺中市監理站於九十八年一月九日所為之裁
決（裁監稽違字第裁六一─ＧＥ0000000號裁決書），聲
明異議，本院裁定如下：
    主  文
異議駁回。
    理  由
一、原處分機關略以：本件受處分人乙○○於民國九十七年十二
    月四日下午三時二十七分許，騎駛車牌號碼ＹＪＨ－六○六
    號重型機車，在臺中市○○路與安和路口處，因未依規定兩
    段式左轉（此部分受處分人坦承並未聲明異議），及經警方
    鳴笛停車受檢該車拒絕停車接受稽查，並駕車逃逸等情，遭
    臺中市警察局交通警察隊員警就拒絕停車接受稽查部分以違
    反道路交通管理處罰條例第六十條第一項，製發道路交通管
    理事件通知單（單號：ＧＥ0000000號），受處分人
    於同年月十七日提出申訴，經向原舉發單位查明違規屬實，
    而經原處分機關於同九十八年一月九日，依道路交通管理處
    罰條例第六十條第一項規定，以裁監稽違字第裁六一─ＧＥ
    0000000號裁決書，裁處罰鍰新臺幣（下同）三千元
    ，逾期則依裁決書處罰，於法並無不合等語。
二、本件異議人則以：伊於九十七年十二月四日舉發當時確實未
    知有鳴笛，那會有逃逸的理由，可能是警員誤判鳴笛之車輛
    ，或因伊戴全罩式安全帽，未察覺有鳴笛，因此對於警方之
    舉發不服，爰提出本件聲明異議。
三、按汽車駕駛人有違反道路交通管理處罰條例之行為，經交通
    勤務警察或依法令執行交通稽查任務人員制止時，不聽制止
    或拒絕停車接受稽查而逃逸者，處新臺幣三千元以上六千元
    以下罰鍰，道路交通管理處罰條例第六十條第一項分別定有
    明文。
四、經查：
  (一)本件受處分人所有上開重型機車，於前揭時、地，有「機車
    未依規定兩段式左轉」之違規，業據受處分人所不否認，且
    有前揭舉發通知單、裁決書及照片二張等在卷可憑，堪認此
    部分為真實。
  (二)本件受處分人雖以上開情詞置辯，惟證人甲○○即本件舉發
    員警於本院訊問時證稱：伊於舉發當天執行巡邏勤務時，伊
    站在朝馬路往弘揚橋方向之道路上，面對安和路，伊看到Ｙ
    ＪＨ－六○六號機車未依規定二段式左轉，就先吹哨再以手
    勢（將右手伸出示意停車）攔檢，該機車騎士可以看到伊示
    意攔停，因當時該機車騎士騎在慢車道，看到攔停後便從伊
    面前經過往快車道閃避等語（參見本院卷第一七頁背面至一
    八頁），而依卷內所附之照片二張（參見本院卷第七、八頁
    ），受處分人確實騎駛前揭機車於快車道上，是受處分人應
    係看見證人甲○○攔停之手勢或聽見攔停之哨音，方由慢車
    道閃避至快車道離去，足見受處分人確有不服取締騎車逃逸
    之情事。受處分人又於交通部公總局臺中區監理所交通規案
    件陳述書中辯稱：可能是因前面公車擋到才沒有看到員警取
    締云云，惟證人甲○○即本件舉發員警於本院訊問時證稱：
    雖然受處分人前面有一輛遊覽車，但伊係在遊覽車經過後始
    舉手鳴笛，且伊舉手示意攔停時，該受處分人與伊距離約十
    公尺等語（參見本院卷第一八頁），是受處分人辯稱受前面
    遊覽車擋到看不見員警取締云云，顯不可採。再者，警察為
    維持交通秩序，依法執行職務，立場應係客觀公正，且證人
    甲○○與受處分人素不相識，更無仇隙，其於本院訊問時復
    具結作證，如有虛偽陳述，依法須負偽證刑責，衡情實難認
    證人甲○○有甘冒偽證刑責之風險，而故意誣陷受處分人之
    動機及必要性，是其所為上開證言，應屬真實可信，是受處
    分人空言辯稱未聽見或未看見員警取締云云，尚屬無據。
  (三)綜上，原處分機關據以援引上開規定依法裁處，並無不當。
    本件異議為無理由，均應予駁回。
五、據上論斷，應依道路交通管理處罰條例第八十七條第二項、
    道路交通案件處理辦法第十九條，裁定如主文。
中    華    民    國    98    年    3     月     5    日
                      交通法庭  法  官  黃裕仁
上正本證明與原本無異。
如不服本裁定應於送達後五日內向本院提出抗告狀。
                                書記官  何惠文
中    華    民    國    98    年    3     月     5    日


司法院資訊處製作；財團法人民間司法改革基金會備份。
